【裁判字號】    89,上訴,1492
【裁判日期】    890530
【裁判案由】    懲治盜匪條例
【裁判全文】
臺灣高等法院刑事判決                          八十九年度上訴字第一四九二號
    上  訴  人
    即  被  告  甲○○
右上訴人因懲治盜匪條例案件，不服台灣台北地方法院八十八年度訴字第一三一０號
，中華民國八十九年二月十四日第一審判決（起訴案號為台灣台北地方法院檢察署八
十八年度偵字第一四二五五號），提起上訴，本院判決如左：
    主  文
上訴駁回。
    事實及理由
一、本案經本院審理結果，認第一審判決認定被告犯刑法第三百二十五條第一項之搶
    奪罪，而變更檢察官之起訴法條，並判處被告有期徒刑一年八月。其認事用法及
    量刑均無不當，應予維持，並引用第一審判決書記載之事實、證據及理由。
二、被告上訴意旨無非謂：
  １、原判決量刑太重。
  ２、其雖然拿到皮包，但還沒有拿到皮包內的金錢就被抓到了，犯罪情節比較輕。
三、惟查：
  １、本案被告之犯罪手段，對社會治安具有極高之危險性，且其在犯罪時內心主觀
      之犯意，實係打算實施強盜行為（因為其本來以為犯案所用「美國天秘必倒噴
      霧防身器」之成分有令人迷昏之效果，見其警訊中之自白），只不過因為該「
      噴霧防身器」不具有辣椒膏之成分，被害人之抵抗能力未到完全喪失之程度而
      已，心態上亦有極高的可非難性，原判決量處其有期徒刑一年八月，實甚妥適
      ，並無不當。
  ２、又被告在行搶時既已將被害人之皮包置於自己實力支配下，犯罪行為已屬既遂
      ，與其有無拿到皮包內之金錢無關。而且被告有無拿到金錢更與犯罪情節之輕
      重缺乏關連性。
四、綜上所述，本件被告犯有搶奪罪，其罪證明確，原審依調查證據所得，綜合全案
    之辯論意旨，而為有罪之諭知，復斟酌刑法第五十七條所定各項犯罪情狀，為適
    當之量刑，並將被告所有供犯罪所用之物予以沒收，於法當無違誤之處，上訴意
    旨指摘原判決不當，要無理由，應駁回其上訴。
據上論斷，應依刑事訴訟法第三百六十八條、第三百七十三條，判決如主文。
本案經檢察官蔡茂松到庭執行職務。
中     華     民     國    八十九   年        五      月      三十      日
               臺灣高等法院刑事第二十四庭
                                 審判長法  官  陳  貽  男
                                       法  官  聶  齊  桓
                                       法  官  帥  嘉  寶
右正本證明與原本無異。
如不服本判決應於收受送達後十日內向本院提出上訴書狀，其未敘述上訴之理由者並
得於提起上訴後十日內向本院補提理由書（均須按他造當事人之人數附繕本）。
                                       書記官  劉  貞  達
中     華     民     國    八十九   年        六      月       二       日
附錄：本案論罪科刑法條全文
刑法第三百二十五條
意圖為自己或第三人不法之所有，而搶奪他人之動產者，處六月以上五年以下有期徒
刑。
因而致人於死者，處無期徒刑或七年以上有期徒刑，致重傷者，處三年以上十年以下
有期徒刑。
第一項之未遂犯罰之。


司法院資訊處製作；財團法人民間司法改革基金會備份。
